臺灣高雄地方法院刑事判決　　　　　　　94年度訴緝字第18號
公　訴　人　臺灣高雄地方法院檢察署檢察官
被　　　告　乙○○
上列被告因毒品危害防制條例案件，經檢察官提起公訴（93年度
毒偵字第2196號）及移送併案審理（臺灣台中地方法院檢察署94
年度毒偵字第899 號、94年度毒偵字第1347號），本院合議庭裁
定由受命法官獨任進行簡式審判程序，本院判決如下：
    主  文
乙○○連續施用第一級毒品，處有期徒刑壹年。扣案之第一級毒
品海洛因大包（合計驗後淨重壹拾貳點柒貳公克，空包裝重肆
點肆公克）沒收銷燬之。又連續施用第二級毒品，處有期徒刑
陸月。扣案之第二級毒品甲基安非他命壹包（驗後毛重捌點貳公
克），沒收銷燬之。應執行有期徒刑壹年肆月。扣案之第一級毒
品海洛因大包（合計驗後淨重壹拾貳點柒貳公克，空包裝重肆
點肆公克）、第二級毒品甲基安非他命壹包（驗後毛重捌點貳
公克），均沒收銷燬之。
    事實及理由
一、乙○○前因施用第2 級毒品安非他命案件，經臺灣屏東地方
    法院裁定送觀察、勒戒後，認無繼續施用毒品之傾向，由臺
    灣屏東地方法院檢察署檢察官於民國87年8 月14日，以87年
    度偵字第5134號不起訴處分確定後，復因施用第2 級毒品安
    非他命案件，經臺灣屏東地方法院裁定送觀察、勒戒後，認
    有繼續施用毒品之傾向，經同院裁定送強制戒治，並由臺灣
    屏東地方法院檢察署檢察官提起公訴，嗣於88年11月23日停
    止戒治付保護管束，於89年3 月22日保護管束期滿而強制戒
    治執行完畢；提起公訴部分，經臺灣屏東地方法院於88年12
    月30日，以88年度易字第1680號判處有期徒刑4 月，緩刑2
    年確定。詎乙○○仍不知戒除毒癮，於強制戒治執行完畢釋
    放後5 年內，（一）基於施用第1 級毒品海洛因之概括犯意
    ，先後於(1)92年11月28日晚上9 時前回溯24小時內某時，在
    台中市某處，以將第1 級毒品海洛因摻於香菸內之施用方式
    ，施用第1 級毒品海洛因1 次、(2)自93年1 、2 月間某日、
    時起至94年1 月21日某時止，在台中市○區○○路2 段88號
    5 樓501 室，以約每星期施用1 次之頻率，以同一方法，連
    續施用第1 級毒品海洛因多次；（二）基於施用第2 級毒品
    甲基安非他命之概括犯意，於(1)92年11月13日20時許前回溯
    24小時內某時、(2)同年11月28日19時前回溯24小時內某時，
    先後在台中市○區○○路朋友住處，以將甲基非他命置於吸
    食器燒烤之方式，施用第2 級毒品甲基安非他命各1 次、(3)
    自93年1 、2 月起至94年1 月29日查獲止，在台中市○區○
    ○路2 段88號5 樓501 室，每天或每隔3 、4 天即以同一之
    方式，連續施用第2 級毒品甲基安非他命多次。嗣分別於92
    年11月13日20時許，在台中市○○區○○路80巷14號住處為
    警查獲，並扣得第1 級毒品海洛因3 小包（另3 包白粉無海
    洛因毒品成分）、第2 級毒品安非他命2 包及其所有供施用
    毒品之吸食器1 組、於92年11月28日19時30分許，為警台中
    市○區○○路1 段500 巷與榮華街口查獲，經其同意採尿送
    驗呈嗎啡及甲基安非他命陽性反應、於94年1 月23日11時許
    ，在台中市○○區○○路3 段36號因案通緝到案，經採集其
    尿液送驗後呈嗎啡陽性反應而查獲、於94年1 月29 日21 時
    50分許，在台中市○區○○路2 段88號5 樓501 室為警查獲
    ，並扣得第1 級毒品3 大包（內有小包裝，共計10 包 ，合
    計驗後淨重12 .72 公 克，空包裝重4.43公克，併案意旨書
    誤載為驗前毛重6.8 公克），第2 級毒品甲基安非他命1 包
    （驗前毛重8.3 公克、驗後毛重8. 2公克，併案意旨書誤載
    為3 公克）。
二、認定事實所憑之證據：
（一）被告乙○○於本院調查、審理時之自白。
（二）台中縣衛生局92年12月3 日尿液煙毒檢驗報告書、中山醫
      學大學附設醫院藥物濫用檢測中心93年3 月11日檢驗報告
      、台中縣警察局豐原分局受理嫌疑人尿液採證真實姓名對
      照表各1紙。
（三）中山醫學大學附設醫院藥物濫用檢測中心92年12月31日檢
      驗報告、台中市警察局第六分局委託驗尿液代碼與真實姓
      名對照表各1紙。
（四）臺灣台中地方法院93年度聲字第1731號裁定、臺灣台中地
      方法院檢察署93年7 月27日中檢守河澄92毒偵3377字第54
      031 號函各1 份。
（五）中山醫學大學附設醫院藥物濫用檢測中心94年2 月16日檢
      驗報告、台中市警察局第六分局委託驗尿液代碼與真實姓
      名對照表各1紙。
（六）扣案晶體1 包、高雄醫學大學附設中和紀念醫院94年3 月
      29日管藥認可字第005 號檢驗報告1紙。
（七）扣案海洛因3 大包（共計10小包）、法務部調查局94年4
      月27日調科壹字第120015592 號鑑定通知書1紙。
（八）中山醫學大學附設醫院藥物濫用檢測中心94年2 月4 日檢
      驗報告、台中市警察局第四分局委託驗尿液代碼與真實姓
      名對照表各1紙。
三、按海洛因係毒品危害防制條例第2 條第2 項第1 款所稱之第
    1 級毒品，甲基安非他命係同條項第2 款所稱之第2 級毒品
    ，均不得非法持有、施用。核被告所為，係犯毒品危害防制
    條例第10條第1 項之施用第1 級毒品罪及同條第2 項之施用
    第2 級毒品罪。其持有第1 、2 級毒品後進而施用，其持有
    之低度行為，應為施用之高度行為所吸收，不另論罪。被告
    先後多次分別施用第1 級毒品、第2 級毒品之犯行，各時間
    緊接，犯罪構成要件相同，顯均係基於概括犯意反覆為之，
    爰依連續犯之規定，論以一罪，並加重其刑。臺灣台中地方
    法院檢察署檢察官據以移送併辦部分（94年度毒偵字第899
    號、94年度毒偵字第1347號）及被告於起訴部分、併案審理
    部分以外之94年1 月22日起至94年1 月29日查獲前之期間內
    ，施用第2 級毒品甲基安非他命之犯行，雖未經起訴，惟與
    起訴部分具有連續犯之裁判上一罪關係，為起訴效力所及，
    本院自應一併論究，附此敘明。被告所犯上開施用第1 級及
    第2 級毒品二罪，犯意各別，行為互殊，應予分論併罰。爰
    審酌被告施用毒品前經觀察、勒戒及強制戒治程序，並經法
    院判處有期徒刑4 月，竟仍不知戒惕，再次施用第1 級、第
    2 級毒品，無視於毒品對於自身健康之戕害及國家對於杜絕
    毒品犯罪之禁令，其顯無戒斷之決心，然念及被告於本院審
    理期間坦承犯行，態度良好，其施用毒品並無危害他人，及
    被告施用毒品之方式、期間、次數等一切情狀，分別量處如
    主文所示之刑，並定其應執行刑。公訴人就被告施用第1 級
    毒品罪部分，具體求處有期徒刑10月，本院審酌被告施用期
    間達1 年餘，期間非短，此部分量刑略嫌過輕，附此敘明。
四、又94年1 月29日扣得白粉3 大包、晶體1 包，分別送檢驗結
    果，扣案之白粉，含第1 級第6 項毒品海洛因成分、晶體呈
    甲基安非他命陽性反應，分別有法務部調查局94年4 月27日
    調科壹字第120015592 號鑑定通知書、高雄醫學大學附設中
    和紀念醫院94年3 月29日管藥認可字第005 號檢驗報告各1
    份在卷可稽，均為違禁物，爰依毒品危害防制條例第18條第
    1 項前段之規定，不問屬於犯人與否，均沒收銷燬之（前開
    毒品之包裝，因包覆毒品，其上顯留有該毒品之殘渣，衡情
    自難與之剝離，當應整體視之為毒品，連同該包裝併予宣告
    沒收銷燬之），至鑑驗耗用之海洛因、甲基安非他命既已滅
    失，自無庸宣告沒收銷燬，併此敘明。至於，於92年11月13
    日扣得之第1 級毒品海洛因3 小包、第2 級毒品安非他命2
    包，業經另案（劉世欽違反毒品危害防制條例案件）聲請單
    獨宣告沒收銷燬獲准，並執行完畢，有臺灣台中地方法院93
    年度聲字第17 31 號裁定及劉世欽之臺灣高等法院被告前案
    紀錄表1 份在卷可稽、扣案之吸食器1 組，業經另案（劉世
    欽違反毒品危害防制條例案件）經檢察官以扣押沒收物處分
    命令毀棄，有臺灣台中地方法院檢察署93年7 月27日中檢守
    河澄92毒偵3377字第54031 號函1 紙在卷可稽，該等扣案物
    既分別經沒收銷燬、毀棄而滅失，爰不為沒收之宣告，附此
    敘明。
五、如不服本判決，應於判決送達後10日內，向本院提出上訴狀
    。
據上論斷，應依刑事訴訟法第273 條之1 第1 項、第299 條第1
項前段、第310 條之2 、第454 條第1 項，毒品危害防制條例第
10條第1 項、第2 項、第18條第1 項前段，刑法第11條、第56條
第51條第5 款，判決如主文。
本案經檢察官甲○○到庭執行職務。
中　　華　　民　　國　　94　　年　　7 　　月　　29　　日
                  刑事第九庭    法　官  黃惠玲
以上正本證明與原本無異。
如不服本判決，應於收受送達後10日內向本院提出上訴書狀。
中　　華　　民　　國　　94　　年　　7 　　月　　29　　日
 　　　　　　　　　　　　       書記官  林秀珍
本件論罪科刑法條：
毒品危害防制條例第10條
施用第一級毒品者，處 6 月以上 5 年以下有期徒刑。
施用第二級毒品者，處 3 年以下有期徒刑。
